臺灣高等法院刑事裁定
110年度聲字第4887號
聲  請  人  臺灣高等檢察署檢察官
受  刑  人  程鳳翔



上列聲請人因受刑人數罪併罰有二裁判以上，聲請定其應執行之
刑（110年度執聲字第2226號），本院裁定如下：
    主  文
程鳳翔犯如附表所示各罪所處之刑，應執行有期徒刑玖年。
    理  由
一、聲請意旨略以：受刑人程鳳翔因違反毒品危害防制條例等數
    罪，先後經判決確定如聲請書附表，應依刑法第53條、第50
    條第1項前段、第51條第5款規定，定其應執行之刑，爰依刑
    事訴訟法第477條第1項聲請裁定。
二、按裁判確定前犯數罪者，併合處罰之，而數罪併罰有二以上
    裁判者，應定其應執行之刑，其宣告多數有期徒刑者，於各
    刑中之最長期以上，各刑合併之刑期以下，定其刑期，但不
    得逾30年，刑法第50條、第51條第5款、第53條分別定有明
    文。　　
三、經查：
　㈠本件受刑人程鳳翔因違反毒品危害防制條例等數罪，先後經
    判決確定如附表所示之刑，且各該罪均係在附表編號1所示
    之罪判決確定前所犯，並以本院為其犯罪事實最後判決法院
    ，是檢察官聲請定應執行刑，本院審核認其聲請為正當。
　㈡受刑人就本件聲請定其應執行刑案件表示：無意見（見本院
    卷第67頁）。
四、綜上，依前揭法條規定，並參酌上開各罪宣告刑總和上限、
    各刑中最長期，審酌受刑人犯罪情節及行為次數，就其所犯
    前揭各罪為整體非難評價，定如主文所示之應執行刑。
據上論斷，應依刑事訴訟法第477條第1項，刑法第50條第1項前
段、第53條、第51條第5款，裁定如主文。
中　　華　　民　　國　　111 　年　　1 　　月　　5 　　日
　　　　　　      刑事第七庭  審判長法　官  孫惠琳
　　　　　　　　　　　　　　　　　  法　官  王惟琪
　　　　　　　　　　　　　　　　　  法　官  連雅婷
以上正本證明與原本無異。
如不服本裁定，應於收受送達後5日內向本院提出抗告狀。
                                    書記官  潘文賢
中　　華　　民　　國　　111 　年　　1 　　月　　6 　　日

附表：受刑人程鳳翔定應執行刑案件一覽表　　　　　　　　　
編　　　　　號  1 2 3 罪　　　　　名  販賣運輸毒品 販賣運輸毒品 販賣運輸毒品 宣　　告　　刑  有期徒刑3年6月 有期徒刑3年6月 有期徒刑3年7月 犯　罪　日　期  109/03/19 109/03/21 109/03/26 偵查(自訴)機關 年　度　案　號  宜蘭地檢109偵 3738號 宜蘭地檢109偵 3738號 宜蘭地檢109偵 3738號 最　後 事實審 法　院 臺灣高院 臺灣高院 臺灣高院  案　號 110年度上更一字第189號 110年度上更一字第189號 110年度上更一字第189號  判決 日期 110/10/27 110/10/27 110/10/27 確　定 判　決 法　院 臺灣高院 臺灣高院 臺灣高院  案　號 110年度上更一字第189號 110年度上更一字第189號 110年度上更一字第189號  判決確定日期 110/11/25 110/11/25 110/11/25 是否為得易科罰金之案件  否 否 否 備註  空白 空白 空白 

編　　　　　號  4 5 6 罪　　　　　名  販賣運輸毒品 販賣運輸毒品 販賣運輸毒品 宣　　告　　刑  有期徒刑3年6月 有期徒刑3年6月 有期徒刑3年6月 犯　罪　日　期  109/03/27 109/04/02 109/04/10 偵查(自訴)機關 年　度　案　號  宜蘭地檢109偵 3738號 宜蘭地檢109偵 3738號 宜蘭地檢109偵 3738號 最　後 事實審 法　院 臺灣高院 臺灣高院 臺灣高院  案　號 110年度上更一字第189號 110年度上更一字第189號 110年度上更一字第189號  判決 日期 110/10/27 110/10/27 110/10/27 確　定 判　決 法　院 臺灣高院 臺灣高院 臺灣高院  案　號 110年度上更一字第189號 110年度上更一字第189號 110年度上更一字第189號  判決確定日期 110/11/25 110/11/25 110/11/25 是否為得易科罰金之案件  否  否 否 備註  空白 空白 空白 

編　　　　　號  7 8 9 罪　　　　　名  販賣運輸毒品 販賣運輸毒品 販賣運輸毒品 宣　　告　　刑  有期徒刑3年6月 有期徒刑3年6月 有期徒刑3年6月 犯　罪　日　期  109/04/16 109/04/17 109/04/20 偵查(自訴)機關 年　度　案　號  宜蘭地檢109偵 3738號 宜蘭地檢109偵 3738號 宜蘭地檢109偵 3738號 最　後 事實審 法　院 臺灣高院 臺灣高院 臺灣高院  案　號 110年度上更一字第189號 110年度上更一字第189號 110年度上更一字第189號  判決 日期 110/10/27 110/10/27 110/10/27 確　定 判　決 法　院 臺灣高院 臺灣高院 臺灣高院  案　號 110年度上更一字第189號 110年度上更一字第189號 110年度上更一字第189號  判決確定日期 110/11/25 110/11/25 110/11/25 是否為得易科罰金之案件  否  否 否 備註  空白 空白 空白 

編　　　　　號  10 11 12 罪　　　　　名  販賣運輸毒品 販賣運輸毒品 販賣運輸毒品 宣　　告　　刑  有期徒刑3年6月 有期徒刑3年10月 有期徒刑3年8月 犯　罪　日　期  109/04/22 109/04/25 109/06/11 偵查(自訴)機關 年　度　案　號  宜蘭地檢109偵 3738號 宜蘭地檢109偵 3738號 宜蘭地檢109偵 3738號 最　後 事實審 法　院 臺灣高院 臺灣高院 臺灣高院  案　號 110年度上更一字第189號 110年度上更一字第189號 110年度上更一字第189號  判決 日期 110/10/27 110/10/27 110/10/27 確　定 判　決 法　院 臺灣高院 臺灣高院 臺灣高院  案　號 110年度上更一字第189號 110年度上更一字第189號 110年度上更一字第189號  判決確定日期 110/11/25 110/11/25 110/11/25 是否為得易科罰金之案件  否 否 否 備註  空白 空白 空白